臺北高等行政法院判決　　　　　　　　　　　　　　 九十年度訴字第四八九一號
　　　　　　　　　　　　　　　.
　　原　　　告　安人國際有限公司
　　代　表　人　甲○○即楊適.
　　訴訟代理人　李宜光律師
　　複　代理人　王藹芸律師
　　被　　　告　財政部臺北市國稅局
　　代　表　人　張盛和（局長）
　　訴訟代理人　乙○○
右當事人間因營利事業所得稅事件，原告不服財政部中華民國九十年五月二十四日台
財訴字第○八九○○七一九八六號訴願決定，提起行政訴訟。本院判決如左：
　　主      文
原告之訴駁回。
訴訟費用由原告負擔。
　　事      實
一、事實概要：原告八十四年度營利事業所得稅結算申報，原列報營業成本新台幣（
    下同）三九、九五四、九七二元，全年進貨四四、二四六、八八○元，經被告查
    核結果，以其取具非交易對象之有限責任台灣省廢棄物運銷合作社（以下簡稱廢
    合社）開立統一發票計三二、八九四、三九一元，依所得稅法第二十七條第一項
    規定，按當年度最低價格每公斤二十二元，核定該部分營業成本為二九、二四一
    、九五二元，本期營業成本為三六、三○二、五三二元。原告不服，申經復查結
    果，未獲准變更，提起訴願，亦遭決定駁回，遂向本院提起行政訴訟。
二、兩造聲明：
　(一)原告聲明：
    1.訴願決定、原處分均撤銷。
    2.訴訟費用由被告負擔。
　(二)被告聲明：
    1.駁回原告之訴。
    2.訴訟費用由原告負擔。
三、兩造爭點：本件被告所為處分是否違法？
　(一)原告主張之理由：
    1.按所得稅法第二十七條第一項規定：「營利事業之進貨，未取得進貨憑證或未
      將進貨憑證保存，或按址查對不確者，稽徵機關得按當年度當地該項貨品之最
      低價格核定其進貨成本。」。被告認定原告未依規定取得進貨憑證，而以非實
      際交易對象之廢合社所開立之統一發票作為進貨憑證，係依據臺北市稅捐稽徵
      處對原告科處之罰鍰，業經行政法院以八十九年度判字第三四四號及六四四號
      判決駁回確定，惟查原告與廢合社確有真實交易，故將所取得廢合社開立之統
      一發票作為進貨憑證，而廢合社亦依據實際交易發票金額，依法逐筆報繳營業
      稅，並無任何逃漏稅情形。又行政法院八十九年度判字第三四四號及六四四號
      判決僅係關於臺北市稅捐稽徵處對原告科處罰鍰是否妥當之判決，與本件被告
      對原告核定補繳八十四年度營利事業所得稅無關，顯分屬二事，被告逕以前揭
      行政法院與本件無關之判決核定原告補繳營利事業所得稅，顯屬違法不當。何
      況原告業已對前揭行政法院八十九年度判字第三四四號判決提起再審之訴，被
      告在再審訴訟判決確定前，認定原告有前揭所得稅法第二十七條第一項未取得
      進貨憑證行為，按當年度當地該項貨品之最低價格每公斤二十二元核定該部分
      營業成本，顯與前揭法條規定意旨不符。
    2.查復查決定書載明原告八十四年度申報進貨成本係四四、二四六、八八○元，
      詎復查決定於核定原告八十四年度營業成本時，其計算式竟將原告原申報之營
      業成本誤載為三九、九五四、九七二元，致將原告八十四年度核定營業成本誤
      算為三六、三○二、五三二元，核定原告應再補繳八十四年度營利事業所得稅
      本稅及利息共計一、○六一、七七○元，顯屬違法不當。
    3.由於廢棄物之回收，多係透過個人到處收集後，再逐層集中交付再生工廠，其
      產業性質與一般貨物買賣顯有不同；而台灣省廢棄物運銷合作社之設立，具有
      促使廢棄物買賣進入加值型營業稅體系之功能。因此，財政部於八十七年七月
      十四日以台財稅第八七一九五三○九○號函，將財政部等相關部會與業者間協
      調會之會議記錄發送下級機關參辦，該次協調會會議結論為：
      依財政部八十六年三月十八日台財稅第八六一八八八○六一號函送同年三月
        三日研商「營業人取得廢棄物運銷合作社開立之統一發票涉嫌違章案件查核
        及執行相關事宜」會議紀錄之結論(一)：「如查明營業人確有向台灣省廢棄物
        運銷合作社之社員購進廢棄物，並向該合作社支付貨款，其取得該合作社開
        立金額相符之統一發票作為進項憑證申報扣抵銷項稅額，於法尚無不合，應
        免依稅捐稽徵法第四十四條及營業稅法第十九條或第五十一條第五款規定補
        稅處罰。」，如營業人係支付貨款與該合作社未具營利事業負責人身分之司
        庫，亦有適用。
      廢合社之司庫「如兼具其他營利事業負責人之身分」，其交付再生工廠之廢
        棄物，除調查單位移送之筆錄及報告書外，若尚無其他具體事證證明確係該
        營利事業銷售與再生工廠者，基於前述廢棄物回收與一般貨物買賣性質確有
        不同之考量，宜認定係該社員共同運銷之廢棄物，依一時貿易所得，歸課社
        員之綜合所得稅；而購進廢棄物之再生工廠，所取得該合作社開立金額相符
        之統一發票作為進項憑證申報扣抵銷項稅額部分，亦有前揭財政部八十六年
        三月十八日之函送會議紀錄結論(一)之適用。
      有關調查單位所作之調查筆錄及移送報告書，僅供稽徵機關作為課稅之參考
        ，非認定課稅之唯一依據，調查單位尊重稽徵機關基於權責之處理。
      各稽徵機關應儘速清查在行政救濟中，尚未確定之案件，依上述原則處理。
    4.由前揭財政部之法律意見，及嗣後行政法院所表示之法律意見，及稅捐機關，
      嗣後依據財政部前揭法律意見作成之諸多撤銷原裁罰之行政處分內容可得知，
      凡廢棄物之買受人向代表廢合社之司庫或廢合社之社員購買廢棄物，所取得廢
      合社開立金額相符之統一發票作為進項憑證申報扣抵銷項稅額部分，均有財政
      部八十六年三月十八日台財稅第八六一八八○六一號函會議紀錄結論(一)之適用
      ，均屬真實交易所取得之進項憑證，可免予補稅處罰。
    5.查本件原告公司之負責人甲○○，同時亦為廢合社廢五金收集站之司庫，司庫
      編號為Ａ１４５號，有廢合社出具之臺灣省廢棄物運銷合作社司庫名冊可資為
      證。又依據廢合社留存之證明書記載：「楊適安為臺灣省廢棄物運銷合作社之
      廢料收集站司庫，負責收集站內廢料收集、分類，合作社與社員、再生廠間聯
      絡及收付款項分配予社員：：：等工作。」，及廢合社留存之委託書證據，第
      二項記載：「本社委託楊適安（即甲○○）先生代表合作社將廢五金售予安人
      國際有限公司，並代表本社收支付款項等一切事項。：：：」，足證本件原告
      向廢合社購買之廢棄物，均係透過代表廢合社之司庫甲○○先生進行交易。此
      外亦有廢合社與原告往來發票明細表上記載之派車單編號，及廢合社留存之派
      車單第二聯等證據可稽，足證原告確實派車至甲○○擔任司庫之廢合社收集站
      載運廢五金，原告實際交易對象確實為具有司庫身分，並代表廢合社之甲○○
      。亦即甲○○擔任廢合社收集站司庫，為廢合社處理、分類收集站內回收之廢
      棄物，再代表廢合社將分類好的廢棄物出售予原告，並由廢合社依據實際出售
      金額開立發票予原告，至於原告給付廢合社之貨款，則由甲○○提領直接以現
      金給付予銷售廢棄物之社員。前述交易過程，確屬事實，亦為過去廢合社為解
      決拾荒者無法提供發票憑證，及將拾荒者納入加值型營業稅體制，而與所有廠
      商間之一慣真實交易過程。
    6.原告購買廢棄物之實際交易對象，確實為具有司庫身分，並具有代表廢合社進
      行交易權限之甲○○，則原告既係向實際交易對象之廢合社取得發票作為進項
      憑證，自無原處分所稱之未依規定取得進項憑證之行為，從而參諸前揭財政部
      、行政法院之諸多法律意見，以及其他稅捐機關嗣後作成之諸多撤銷原裁罰之
      行政處分先例，基於平等原則，原告所取得廢合社開立之發票，自屬合法真實
      之進項憑證，被告即不得率而否認其真正，逕而按當年度最低價格每公斤二十
      二元核定該部分營業成本，並核定原告應補繳八十四年度營利事業所得稅。
    7.至行政法院八十九年度判字第三四四號判決以：(1)原告（同本件原告）雖有支
      付貨款，卻未能舉出與台灣省廢合社之何社員交易，及依據原告負責人甲○○
      與廢合社總經理吳招治於調查筆錄，認定原告交易對象應非廢合社社員。(2)被
      告查證原告支付貨款予廢合社之相關事證，原告之付款方式與原告負責人甲○
      ○於調查筆錄中所稱相符，但廢合社提供作為證據之統一發票影本，皆為原由
      原告保管之收執聯或扣抵聯，而非由廢合社所保存之存根聯，即原告亦自承該
      等收執聯與扣抵聯係因廢合社保管之存根聯經調查站扣押而無法提出，故由原
      告提供，因而該等證據之真實性自非全然無疑。(3)原告匯入廢合社帳戶貨款，
      不出數日即又提出，且廢合社總經理吳招治於調查筆錄稱，因再生工廠使用廢
      合社發票必須付款予廢合社，但實際該筆交易並不是由廢合社與該廠商交易，
      故廢合社開立帳戶供廠商使用，以方便將發票金額存入再轉出，因而認定原告
      交易對象並非廢合社社員，而駁回原告之訴。惟查：
      依據廢合社一慣統一之作業流程，該社係由拾荒者或社員收集廢棄物後，集
        中於廢合社設立之收集站，再由收集站之司庫代表廢合社，向各拾荒者或社
        員收購廢棄物，並於分類整理後代表廢合社轉售予再生工廠，再通知廢合社
        依銷貨內容，開立發票交予再生工廠作為進項憑證。至於廢合社對於收集廢
        棄物之社員及拾荒者，另應依交貨事實製作社員交貨記錄，並為社員向各地
        稅捐機關申報個人一時貿易所得，惟因交貨之拾荒者人數眾多，且並非均為
        社員，其個別一次出售之廢棄物數量不多，亦多不願提報自己身分供收集站
        登記，以免麻煩，因此對於不具有社員身分之拾荒者願將廢棄物登記在社員
        名下出售，並由社員承擔出售所得，乃屬私法自治締約自由，廢合社僅須於
        銷售廢棄物予廠商時，除要求廠商依法給付發票金額百分之五營業稅及百分
        之○．四手續費外，另額外加付發票金額百分之○．八之費用，以供廢合社
        申報社員承擔拾荒者廢棄物所應繳納之一時貿易所得稅，而此等作業過程均
        屬廢合社與社員間內部共同運銷廢棄物之協定，亦無逃漏一分一毫稅捐，更
        與原告等廢棄物購買者無涉。
      如前所述，原告等廢棄物購買者，既均係向代表廢合社之收集站司庫購買廢
        棄物，所須支付之費用，除依法應繳納之發票金額百分之五營業稅外，尚須
        支付發票金額百分之○．四手續費予廢合社。此外，為增進臺灣地區環保廢
        棄物之回收作業，及協助將拾荒者拾獲之廢棄物納入廢合社共同運銷體系中
        ，對於所購買廢棄物中有屬於非社員拾荒者拾獲交由社員承受之情形，尚須
        多支付發票金額百分之○．八之費用作為社員一時貿易所得稅，對原告等諸
        多買受人而言，實屬不利之額外負擔。蓋因原告等買受人如係向社員直接購
        買廢棄物，甚至向其他廠商直接購買廢棄物，只須支付發票金額百分之五營
        業稅，均不須再額外支付發票金額百分之○．八之費用，故行政法院前揭判
        決以原告額外支付發票金額百分之○．八之費用，誤認原告並非與廢合社或
        社員交易，實屬誤會。反而由原告額外支付前開金額，更足以證明原告確係
        為解決非社員拾荒者廢棄物回收及無法開立發票問題，願意增加成本，向廢
        合社社員購買其向拾荒者收購之廢棄物，否則原告又何須額外支付前開金額
        予廢合社社員？
      次按，廢合社保存之發票存根聯，早已為調查人員所查扣在案，並交由稅捐
        機關據以核定稅捐，原告業已多次陳明，而此事實亦為行政法院判決認定屬
        實，則行政法院判決如認為該等發票收執聯或扣抵聯之真實性尚有疑義，自
        應命被告機關負舉證責任，主動提出或向調查局調閱保管之發票存根聯，豈
        能率而認定該等發票之真實性？同時此部分爭點，僅在於發票收執聯、扣抵
        聯與存根聯之差異，而發票既均為乙式三聯同時製作，且廢合社留存之存根
        聯業已經調查人員查扣，則原告提供之發票收執聯、扣抵聯內容，又豈會與
        存根聯之內容有所不同？更何況行政法院經過調查亦已認定原告之付款方式
        與原告負責人甲○○調查筆錄供稱相符，益足證該等發票內容之真實，是該
        宗被告機關僅以廢合社提出之發票影本係原告保管之收執聯、扣抵聯，而不
        採信該等發票真實性，自屬違法不當。
      末按，廢合社總經理吳招治於調查筆錄所謂，因再生工廠使用廢合社發票必
        須付款予廢合社，但實際該筆交易並不是由廢合社與該廠商交易云云，因原
        告並非再生工廠，而係單純之出口貿易商，故前述筆錄所指內容並不包括原
        告。其次，本件原告每次均係將貨款直接匯入廢合社帳戶中，再由具有司庫
        身分，並代表廢合社進行交易之甲○○全權負責提領廢合社帳戶中款項，並
        將現金款項支付予送貨至集散站銷售之廢合社社員或拾荒者，再由廢合社司
        庫甲○○將廢棄物分類整理後，代表廢合社出售予原告，就此事實有前述廢
        合社製作之共同運銷作業方式說明、證明書及委託書可資為證。因此原告實
        際交易對象確為廢合社，只是廢合社係由甲○○代表與原告交易，而此種交
        易模式，亦為廢合社為解決拾荒者不願提供身分登記，及將拾荒者納入加值
        型營業稅體系，並同時解決買受人無法取得進項憑證之困擾，於全國所採行
        之一慣解決措施，此種解決措施過去於財稅機關間容或存有爭議，惟近來依
        據前揭財政部之法律意見，行政法院嗣後所表示之判決，及被告等其他稅捐
        機關嗣後作成之諸多撤銷原裁罰之行政處分先例，均認為原告等廢棄物買受
        人如係向代表廢合社之司庫交易，而取得廢合社開立之發票，因考量廢棄物
        回收之產業特性與一般貨物生產銷售流程截然不同，以及考量鼓勵環保回收
        ，並無違反稅捐稽徵法第四十四條規定，而撤銷原裁罰之行政處分。故本件
        原告既係與廢合社進行交易，並取得廢合社開立之統一發票作為進貨憑證，
        自無所得稅法第二十七條第一項規定之未取得進貨憑證情形，被告以當年度
        最低價格每公斤二十二元核定原告部分營業成本，核定原告應補繳八十四年
        度營利事業所得稅本稅及利息共計一、○六一、七七○元，即屬違法不當。
    8.被告辯稱原告未依規定取得進貨憑證，而以非實際交易對象之廢合社所開立之
      統一發票作為進貨憑證，因而依所得稅法第二十七條第一項規定，核定原告應
      補繳八十四年度營利事業所得稅本稅及利息共一、○六一、七七○元，其主要
      依據為台北市稅捐稽徵處對原告科處之罰鍰，業經行政法院以八十九年度判字
      第三四四號及六四四號判決的駁回確定在案等語。惟查：
      廢棄物之買賣與一般商品之買賣完全不同。資源回收的過程中，其最小的回
        收單位，可能僅是一個經濟條件非常弱勢的拾荒老人，他們根本沒有能力去
        建立帳冊憑證制度，而廢棄物最終會回到再生廠，再生廠依台灣現況均為一
        年營業額極大的工廠，其銷售成品，絕對誠實開立統一發票，且為了申報營
        利事業所得稅，再生廠買進廢棄物必須取得統一發票，以做為營利事業所得
        稅成本費用之來源，故如果再生廠買受廢棄物無法取得統一發票做為進項憑
        證，此項費用即無法列入成本費用計算，導致再生廠為此稅務問題困擾不已
        ，此為本件最主要之癥結所在。
      廢棄物回收業者成立了台灣省廢棄物運銷合作社（以下簡稱廢合社），協助
        解決廢棄物回收者無法開立發票的問題，亦即廢合社聘任個人（通常為再生
        廠之負責人）擔任廢合社之司庫為廢合社處理、分類收集站內回收之廢棄物
        ，再代表廢合社將分類好的廢棄物出售予再生廠，並由廢合社依據實際出售
        金額開立發票予再生廠，至於再生廠給付廢合社之貨款，則由司庫提領直接
        以現金給付予銷售廢棄物之回收者（即廢合社之社員），以解決廢棄物回收
        者無法提供發票憑證之問題。此項交易過程，為多年來廢棄物回收業界一慣
        之真實交易過程。
      前述交易過程，不但將廢棄物回收者納入加值型營業稅體制，並促使再生廠
        誠實申報營業稅，增加國家稅捐之收入，其用意深得財政部之肯定。惟稅捐
        機關及司法機關對此異於一般買賣交易過程之制度，不甚瞭解，認為再生廠
        買賣廢棄物之對象為司庫個人，卻以廢合社所開立之統一發票作為進貨憑證
        ，涉嫌逃漏稅捐，因而處以罰鍰並命補繳營業稅，地檢署甚至向法院提起公
        訴，造成業者甚大的困擾。為此，財政部於八十六年三月三日上午九時三十
        分，即於內部召開會議研商「營業人取得廢棄物運銷合作社開立之統一發票
        涉嫌違章案件查核及執行相關事宜」決議：「如查明營業人確有向台灣省廢
        棄物運銷合作社之社員購進廢棄物，並向該合作社支付貨款，其取得該合作
        社開立金額相符之統一發票作為進項憑證申報扣抵銷項稅額，於法尚無不合
        ，應免依稅捐稽徵法第四十四條及營業稅法第十九條或第五十一條第五款規
        定補稅處罰。」，並將此會議結論行文台灣省政府財政廳、各縣市政府財政
        局、稅捐稽徵機關、財政部訴願審議委員會及稅制委員會，請依會議結論辦
        理，至此稅捐機關即不再對廢棄物回收相關業者為補稅處罰，或因而撤銷原
        處分，或由行政法院判決撤銷再訴願決定、訴願決定及原處分。
　(二)被告答辯之理由：
    1.按「營利事業之進貨，未取得進貨憑證，或未將進貨憑證保存，或按址查對不
      確者，稽徵機關得按當年度當地該項貨品之最低價格核定其進貨成本。」為所
      得稅法第二十七條第一項所明定。另「(一)如查明營業人確有向台灣省廢棄物運
      銷合作社之社員購進廢棄物，並向該合作社支付貨款，其取得該合作社開立金
      額相符之統一發票作為進項憑證申報扣抵銷項稅額，於法尚無不合，應免依稅
      捐稽徵法第四十四條及營業稅法第十九條或第五十一條第五款規定補稅處罰。
      至於該合作社之個人社員透過該合作社銷售廢棄物部分，依本部八十四年八月
      二十一日台財稅第八四一六四三八三六號函規定，免辦理營業登記，惟應依法
      課徵綜合所得稅。(二)如查明營業人雖有購進廢棄物之事實，惟未支付貨款予台
      灣省廢棄物運銷合作社，其取得該社開立之統一發票作為進項憑證申報扣抵銷
      項稅額者，除進貨未取得實際銷貨人出具之憑證，依營業稅法第十九條第一項
      第一款規定，應就其取得不得扣抵憑證而扣抵銷項稅額部分，追補稅款外，並
      應依稅捐稽徵法第四十四條規定處以行為罰。」復為財政部八十六年三月十八
      日台財稅第八六一八八八○六一號函會議結論(一)、(二)釋示有案。
    2.本件有關營業稅部分，原告於八十三年及八十四年度向他人購買廢鐵、廢不銹
      鋼，支付價款三五、八六六、五○六元，卻未依規定取得進貨憑證，而以非實
      際交易對象之廢合社開立統一發票四十四紙，作為進貨憑證，台北市稅捐稽徵
      處依稅捐稽徵法第四十四條規定按總額處百分之五罰鍰共一、七九四、三二五
      元，案經原告循序於訴經行政法院八十九年度判字第三四四號及八十九年度判
      字第六四四號判決駁回，而告確定。是本件八十四年度未依規定取得進貨憑證
      三十九紙計三二、八九四、三九一元，被告初查依八十四年度「市場與行情」
      資料查得價格作為進貨成本，並無不合為由，駁回其復查申請。
    3.至原告主張其確有向廢合社真實交易，被告依據前行政法院八十九年度判字第
      三四四號及六四四號有關台北市稅捐稽徵處科處罰鍰案之判決，作為本案八十
      四年度營利事業所得稅之核定，兩者並無相關。又被告未將八十四年度申報進
      貨四四、二四六、八八○元作為營業成本計算，有所不合。另凡廢棄物之買受
      人向代表廢合社之「司庫」或廢合社之「社員」購買廢棄物，所取得廢合社開
      立金額相符之統一發票作為進項憑證，均符財政部八十六年三月十八日台財稅
      第八六一八八八○六一號函會議結論(一)應免處罰云云等情，經查前開前行政法
      院判決書已論明，原告於八十三年及八十四年間向他人購買廢鐵、廢不銹鋼等
      計三五、八六六、五○六元（不含稅）雖有支付貨款，卻未能舉出與廢合社之
      何社員交易。且原告之負責人甲○○君於八十五年五月二十七日之調查筆錄中
      亦自承：「：：：大約八十三年底，廢合社總經理吳招治：：：表示可以拿廢
      合社發票來充當公司進項後，我即開始在往來之客戶進貨後，再以實際之數量
      、金額要求廢合社開立發票。」、「：：：向廢合社，拿發票必須支付發票金
      額百分之五為營業稅、百分之○‧四為手續費，另因我並非社員，亦無社員，
      故另需支付百分之○‧八名為社員繳交所得稅，故我拿廢合社之發票計需支付
      發票面額百分之六‧二的費用」等語，將之與廢合社總經理吳招治君八十五年
      五月十三日在台北縣調查站所作調查筆錄供稱：「：：：其他的再生工廠或司
      庫僅付我們發票金額百分之五營業稅及百分之○‧四的手續費，如有使用我們
      介紹的社員攤提一時貿易所得，據以開立發票使用，則加付發票金額百分之○
      ‧八之費用」、「因再生工廠使用廢合社的發票必需付款給廢合社，有些付款
      支票之抬頭就寫廢合社，但實際上該筆交易並不是由廢合社與該廠商交易，所
      以我們開一個廢合社的帳戶供該廠商使用，該廠商自行保管該帳戶印章、存摺
      ，以方便將發票金額存入再轉出。」等語資為佐證，系爭八十四年度未依規定
      取得進貨憑證三二、八九四、三九一元，而以非交易對象之廢合社發票作為進
      貨憑證，是原告既未能提出切確證明文據及資金流程佐證，有向廢合社進貨，
      所訴符合財政部八十六年三月十八日台財稅第八六一八八○六一號函會議記錄
      結論(一)之適用及確有向廢合社真實交易乙節，自不足採。另原告訴稱申報之營
      業成本四四、二四六、八八○元，被告誤按三九、九五四、九七二元作為核定
      乙節，經查原告本期進貨為四四、二四六、八八○元，申報營業成本為三九、
      九五四、九七二元，並無原告所指誤算及核定錯誤情事。至於訴稱其他稽徵機
      關嗣後有作成諸多撤銷原裁罰乙節。經查廢合社虛開統一發票之案件甚多，各
      件案情未盡相同，應就各案之案情及其事證審核，尚非可一視同仁。
　　理      由
一、按「營利事業之進貨，未取得進貨憑證，或未將進貨憑證保存，或按址查對不確
    者，稽徵機關得按當年度當地該項貨品之最低價格核定其進貨成本。」，所得稅
    法第二十七條第一項定有明文。
二、本件原告於八十三年、八十四年度向他人購買廢鐵、廢不銹鋼，支付價款三五、
    八六六、五○六元，卻未依規定取得進貨憑證，而以非實際交易對象之廢合社開
    立統一發票四十四紙，作為進貨憑證，台北市稅捐稽徵處依稅捐稽徵法第四十四
    條規定按總額處百分之五罰鍰共一、七九四、三二五元，其營業稅部分業經行政
    法院（現改制為最高行政法院）八十九年度判字第三四四號及八十九年度判字第
    六四四號分別判決原告之訴駁回確定在案，有上開判決正本影本附卷為憑，並為
    原告所不爭，是原告八十四年度未依規定取得進貨憑證三十九紙計三二、八九四
    、三九一元，即堪認定，故被告認定原告取具非交易對象之廢合社開立統一發票
    共三二、八九四、三九一元，即非無據。原告雖主張其有支付貨款，惟迄未能就
    其係與廢合社何社員交易等情提出證據以實其說，自無可採。且原告之負責人甲
    ○○於八十五年五月二十七日調查中自承：「：：：大約八十三年底，廢合社總
    經理吳招治：：：表示可以拿廢合社發票來充當公司進項後，我即開始在往來之
    客戶進貨後，再以實際之數量、金額要求廢合社開立發票。」、「：：：向廢合
    社，拿發票必須支付發票金額百分之五為營業稅、百分之○‧四為手續費，另因
    我並非社員，亦無社員，故另需支付百分之○‧八名為社員繳交所得稅，故我拿
    廢合社之發票計需支付發票面額百分之六‧二的費用」等語，與廢合社總經理吳
    招治於八十五年五月十三日在台北縣調查站調查時所稱：「：：：其他的再生工
    廠或司庫僅付我們發票金額百分之五營業稅及百分之○‧四的手續費，如有使用
    我們介紹的社員攤提一時貿易所得，據以開立發票使用，則加付發票金額百分之
    ○‧八之費用」、「因再生工廠使用廢合社的發票必需付款給廢合社，有些付款
    支票之抬頭就寫廢合社，但實際上該筆交易並不是由廢合社與該廠商交易，所以
    我們開一個廢合社的帳戶供該廠商使用，該廠商自行保管該帳戶印章、存摺，以
    方便將發票金額存入再轉出。」等語相互勾稽，並無不符，是被告主張原告之交
    易對象應非廢合社之社員，而係另有其人，自非無稽。又原告所稱申報之營業成
    本四四、二四六、八八○元，被告誤按三九、九五四、九七二元作為核定一節，
    經查原告本期進貨為四四、二四六、八八○元，自行申報營業成本為三九、九五
    四、九七二元，此觀原告八十四年度營利事業所得稅結算申報書損益及稅額計算
    表、營業成本明細表即知，並無誤算及核定錯誤情形，原告所稱殊有誤解。至原
    告主張其他稽徵機關對同類案件撤銷原裁罰一節，經查牽涉廢合社虛開統一發票
    之案件甚多，每件案情不盡相同，本非可比附援引，且事證之審認採酌非可一概
    而論，他案對本院亦無羈束力，附此敘明。從而被告以原告未依規定取得廢合社
    所開立之統一發票充作進項憑證，並持以扣抵銷項稅額，依所得稅法第二十七條
    第一項規定，按當年度最低價格每公斤二十二元，核定該部分營業成本為二九、
    二四一、九五二元，本期營業成本為三六、三○二、五三二元，揆之首揭法條規
    定及財政部八十六年三月十八日台財稅第八六一八八八○六一號函釋，並無違誤
    ，訴願決定予以維持，亦無不合，原告之訴難認有理由，應予駁回。
據上論結，本件原告之訴為無理由，依行政訴訟法第九十八條第三項前段，判決如主
文。
中　　　華　　　民　　　國　　九十一　　年　　　七　　　月　　三十一　　日
                 　　　　   臺 北 高 等 行 政 法 院  第 四 庭
                             　　　　      審 判 長  法    官  鄭忠仁
                                           　　　    法    官  楊莉莉
                                                     法    官  林育如
右為正本係照原本作成。
如不服本判決，應於送達後二十日內，向本院提出上訴狀並表明上訴理由，如於本判
決宣示後送達前提起上訴者，應於判決送達後二十日內補提上訴理由書（須按他造人
數附繕本）。
中　　　華　　　民　　　國　　九十一　　年　　　八　　　月　　　一　　　日
       　　　　　　　　　　　　　　　　　　　　　　　書 記 官　林如冰
